臺灣臺南地方法院刑事判決　　　　　　　 94年度訴字第786號
公訴檢察官　臺灣臺南地方法院檢察署檢察官
被　　　告　乙○○
指定辯護人　林瑞成律師
上列被告因強盜案件，經檢察官提起公訴（94年度偵字第7571號）
，本院判決如下：
    主  文
乙○○連續意圖為自己不法之所有，攜帶兇器，以脅迫至使不能
抗拒，而取他人之物，累犯，處有期徒刑柒年陸月。水果刀貳把
、口罩壹個沒收。
    事  實
一、乙○○曾於民國九十年間，因公共危險及過失傷害案件，經
    臺灣高等法院臺中分院分別判處有期徒刑九月、五月，應執
    行有期徒刑一年確定，並於九十二年四月二十八日執行完畢
    。詎乙○○仍不知警惕，又基於意圖為自己不法所有之概括
    犯意，先於九十四年五月七日凌晨二時許，攜帶其所有長度
    約三十公分、客觀上足以危害生命、身體安全之鐵質水果刀
    一把（未扣案），前往臺南市○區○○路二段一八九號「全
    家便利商店」，以近距離持刀威嚇之方式，脅迫店員甲○○
    至使不能抗拒而將店內收銀機打開，任由乙○○取走現金約
    新臺幣（下同）四千元，乙○○得手後即徒步逃逸，並將水
    果刀丟棄於附近巷內水溝。嗣乙○○又基於前開概括犯意，
    於九十四年六月四日凌晨五時五十分許，面帶口罩並攜帶其
    所有長度約三十五公分、客觀上足以危害生命、身體安全之
    鐵質水果刀一把，騎乘機車前往臺南市○○區○○路五十號
    「7-11超商」，以近距離持刀威嚇方式，脅迫店員丙○○至
    使不能抗拒而交付收銀機內百元紙鈔約一千五百元，乙○○
    再自行取走收銀機內零錢約五百元，得手後即騎乘機車逃逸
    。後經臺南市警察局第六分局調閱「7-11超商」監視錄影帶
    ，確認乙○○身分後，於九十四年六月九日凌晨一時許，在
    臺南市○區○○○路二段二三三巷十四號將其拘提到案，並
    扣得水果刀一把、口罩一個而查獲，乙○○則於警訊中，自
    行供陳前揭強盜「全家便利商店」財物之事實。
二、案經臺南市警察局第六分局報告臺灣臺南地方法院檢察署檢
    察官偵查起訴。
    理  由
一、訊據被告乙○○對於前開犯罪事實均坦承不諱，經核與「全
    家便利商店」、「7-11超商」之店員甲○○、丙○○於警訊
    中對被告指認及指訴之被害情節相符；臺南市警察局第六分
    局拘提被告時，經其同意而對其住處搜索所得之上衣，與「
    7-11超商」監視錄影帶翻拍照片所示行搶者衣著亦顯然相同
    ，有該照片附於警卷內（第7-2、7-3頁）足憑；此外並有「
    全家便利商店」監視錄影帶翻拍照片附卷，及水果刀一把、
    口罩一個等扣案可稽，事證明確，被告犯行可以認定。
二、查被告所持以行搶之扣案水果刀，長三十五公分，刀刃最寬
    處為五點三公分，刀刃為鐵質等情，已據本院當庭勘驗無誤
    ，有勘驗筆錄可佐，被告另供承未扣案之水果刀大小、質料
    亦與該扣案者差不多，則該二把水果刀均屬客觀上足以對生
    命身體造成危害之兇器，亦可認定。被告犯強盜罪而有持兇
    器情形，所為係犯刑法第三百三十條第一項之加重強盜罪，
    其先後二次犯行，時間緊接，構成要件相同，顯係基於概括
    之犯意為之，應以連續犯之規定論以一罪，並依刑法第五十
    六條規定加重其刑。次按刑法第六十二條所規定之自首，以
    對於未發覺之罪，向有偵查權之機關或公務員自承犯罪，進
    而接受裁判為要件；而具有連續犯或牽連犯等裁判上一罪關
    係之犯罪，苟全部犯罪未被發覺前，行為人僅就其中一部份
    犯罪自首，固仍生全部自首之效力，反之，倘其中一部份犯
    罪已先被有偵查權之機關或公務員發覺，行為人事後方就其
    餘未被發覺之部分，自動供認其犯行時，因與上開自首之要
    件不符，自不得適用自首之規定減輕其刑。查被告於九十四
    年六月九日為警查獲後，雖於警訊中自行供認於五月七日行
    搶「全家便利商店」之事實，惟因該部分犯行與業經查獲之
    行搶「7-11超商」部分有連續犯之裁判上一罪關係，已如前
    述，則依上開說明，被告就未被發覺之行搶「全家便利商店
    」部分自白，尚與自首之要件不合，不能據以減輕其刑。再
    查被告曾因公共危險、過失傷害等罪，經臺灣高等法院臺中
    分院判處有期徒刑九月、五月，應執行有期徒刑一年確定，
    並於九十二年四月二十八日執行完畢，有臺灣高等法院被告
    前案紀錄表在卷可佐，被告於五年內再犯本件有期徒刑以上
    之罪，為累犯，應依刑法第四十七條、第七十條規定遞加重
    其刑。爰審酌被告因缺錢花用，竟鋌而走險持刀行搶之犯罪
    動機；行搶時並未傷害店員，手段尚非兇殘；其二次犯行所
    得財物雖僅約六千元，惟利用深夜持刀搶劫便利商店之行為
    態樣，嚴重危害商店員工之人身安全與社會治安；以及被告
    犯罪後自行供出部分犯行，於偵審程序中且均坦承犯罪，態
    度良好等一切情狀，量處如主文所示之刑，以資懲儆。扣案
    水果刀一把、口罩一個，均為被告所為，且為供犯罪所用之
    物，已據被告供陳在卷，另被告行搶「全家便利商店」時所
    持之水果刀，雖未扣案，惟既不能證明已經滅失，仍應與前
    述扣案物品一併宣告沒收。
據上論斷，應依刑事訴訟法第二百九十九條第一項前段，刑法第
五十六條、第三百三十條第一項、第四十七條、第三十八條第一
項第二款，判決如主文。
本案經檢察官丁○○到庭執行職務
中　　華　　民　　國　　94　　年　　9 　　月　　22  　日
　　　　　　　　　刑事第四庭  審判長法　官  宋明中
                                    法  官  莊玉熙
                                    法  官  吳坤芳
以上正本證明與原本無異。
如不服本判決，應於判決送達後10日內，向本院提出上訴狀。
　　　　　　　　　　　　　      　　書記官　陳怡吟
中　　華　　民　　國　　94　　年　　9 　　月　　22  　日
附錄本件論罪科刑條文
中華民國刑法第330條
犯強盜罪而有第 321 條第 1 項各款情形之一者，處 7 年以上有
期徒
刑。
前項之未遂犯罰之。
中華民國刑法第321條
犯竊盜罪而有左列情形之一者，處 6 月以上、 5 年以下有期徒
刑：
一  於夜間侵入住宅或有人居住之建築物、船艦或隱匿其內而犯
之者。
二  毀越門扇、牆垣或其他安全設備而犯之者。
三  攜帶兇器而犯之者。
四  結夥三人以上而犯之者。
五  乘火災、水災或其他災害之際而犯之者。
六  在車站或埠頭而犯之者。
前項之未遂犯罰之。
